# 关于企业合并问题的求助

提问人：守候人生 时间：2017-07-10 14:35:53
感谢您的解惑~ 但是实际操作中，房地产公司成立初期董事会席位确实是B公司占多数，而且也可以决定公司的经营，而后期修订章程后A公司董事会占多数，控制经营。（或者通俗点就是说前期B公司负责前期盖，后期A公司主管销售），如果这么理解，这种转换合并方的操作是否可行吗？

回答人：chenyiwei
根据合并报表准则规定，当同一个被投资方的相关活动的不同方面分别由不同投资方主导时，对可变回报影响最大的相关活动的主导方被认定为具有控制权。 如果此处所说的“前期B公司负责前期盖，后期A公司主管销售”属实，则应考虑前期开发和后期销售这两个活动中哪个对该项目公司最终获利水平的影响更大。如果经分析认为销售活动对利润的影响更大，则表明该项目公司始终在A的控制下，应纳入A的合并报表范围。 另外还可以考虑的因素包括：该地块的拿地由谁主导；拿地成本如何确定；规划和开发方案由谁负责主导制定；等等。